# 受相同自然人股东控制的公司应否纳入并范围

提问人：lhm910637 时间：2013-02-17 14:02:06
版主：您好！请教一个问题，有 4 家公司，股东同时为 3 自然人，为父子关系，A公司由甲持股50%，乙持25%，丙持25%；B公司由甲持股50%，乙持25%，丙持25%；C公司由丁持股25%，乙持35%，丙持35%；D公司由甲持股7%，乙持60%，丙持33%； 4 家公司为这一家族实际控制，请问A公司合并报表范围是否包括B、C、D公司啊？

回答人：chenyiwei
四家公司各自之间不存在控制关系，因此任何一家公司不应把其他三家纳入其合并报表范围。后续如果为了IPO的目的进行重组和整合，则需另行讨论是否构成同一控制下合并。如果构成同一控制下合并的，则在合并报表层面按准则要求追溯调整前期比较数据。